【裁判字號】    98,交聲,1720
【裁判日期】    980619
【裁判案由】    聲明異議
【裁判全文】
臺灣高雄地方法院交通事件裁定        98年度交聲字第1720號
原處分機關  交通部公路總局高雄區監理所
異  議  人  甲○○
（即受處分人）
上列異議人因違反道路交通管理處罰條例案件，對於交通部公路
總局高雄區監理所民國98年6 月2 日所為之裁決（高監營裁字第
裁80-BB0000000號），聲明異議，本院裁定如下：
    主  文
異議駁回。
    理  由
一、異議意旨略以：異議人即受處分人甲○○於民國97年7 月3
    日因違規駕駛遭交通警察大隊開單告發，異議人因工作關係
    ，白天皆不在家，又沒有人可代收，以致未收到郵局招領單
    ，故不知有罰單而延誤繳交罰款，並非故意，今追加滯納金
    對本人並不公平合理，爰依法聲明異議云云。
二、按汽車駕駛人，行經有燈光號誌管制之交岔路口闖紅燈者，
    處新臺幣（下同）1,800 元以上5,400 元以下罰鍰，並記違
    規點數3 點，道路交通管理處罰條例第53條第1 項、第63條
    第1 項第3 款分別定有明文。次按汽車駕駛人有闖紅燈之行
    為，當場不能或不宜攔截製單舉發者，得對汽車所有人逕行
    舉發處罰，道路交通管理處罰條例第53條、第7 條之2 分別
    定有明文。又按行為人不服舉發事實者，應於接獲舉發違規
    通知單後，於15日內，向處罰機關陳述意見，其不依通知所
    定期限前往指定處所聽候裁決，且未依規定期限繳納罰鍰結
    案或向處罰機關陳述意見者，處罰機關得逕行裁決之，同法
    第9 條定有明文。另依違反道路交通管理事件統一裁罰基準
    及處理細則第5 條規定，處理違反道路交通管理事件，有關
    文書之送達程序，依行政程序法之規定。又行政程序法第74
    條規定：「送達不能依前2 條規定為之者，得將文書寄存送
    達地之地方自治或警察機關，並作送達通知書兩份，一份黏
    貼於應受送達人住居所、事務所、營業所或其就業處所門首
    ，另一份交由鄰居轉交或置於該送達處所信箱或其他適當位
    置，以為送達」。
三、經查：
  (一)異議人所有之車號020-CLY 號重型機車，於97年7 月3 日上
    午8 時49分，行經高雄市○○路與瑞仁路口時，有於燈光號
    誌管制之交岔路口闖紅燈之事實，且未於違規通知單所載之
    應到案日期前到案等情，為異議人所不爭執，並有交通部公
    路總局高雄區○○○○○道路交通管理事件裁決書1 份及舉
    發照片2 幀在卷可稽。是異議人有違規闖紅燈之事實，堪以
    認定。
  (二)異議人雖辯稱未收到違規通知單，非故意不繳納云云，惟本
    件舉發違反道路交通管理事件通知單及採證相片，係經原舉
    發單位於97年7 月22日送達於異議人之住所地即高雄縣仁武
    鄉○○村○○○路572 號，然因未獲會晤本人，亦無受領文
    書之同居人、受僱人或應送達處所之接收郵件人員，乃依寄
    存送達之規定，將舉發單寄存送達於上開地址管轄郵局仁雄
    郵局，有異議人全戶戶籍資料查詢結果、送達證書各1 紙（
    見本院卷第11、16頁）在卷足憑，且觀該送達證書，已載明
    寄存送達貼條號碼、寄存送達投郵日期，註記寄存於仁雄郵
    局招領，且亦有載明踐行作成送達通知書二份，一份黏貼於
    應受送達人門首，另一份置於受送達處所信箱或適當位置以
    為送達之程序，是揆諸上開說明，舉發機關已依法送達舉發
    單予異議人，而生法律上送達之效力，至於異議人事後是否
    實際收領送達之文書，均不影響本件舉發通知單已合法送達
    之效力。
  (三)綜上所述，異議人既有行經有燈光號誌管制之交岔路口闖紅
    燈之違規事實，而上開舉發違反道路交通管理事件通知單、
    採證相片又已合法送達異議人，則異議人未於應到案期限前
    到案，原處分機關自得依法予以裁罰。從而，原處分機關依
    道路交通管理處罰條例第53條第1 項等規定，裁處異議人4,
    500 元罰鍰，於法並無不合。本件異議為無理由，應予駁回
    。
據上論斷，應依道路交通案件處理辦法第19條，裁定如主文。
中    華    民    國    98    年    6    月    19    日
                  交通法庭  法  官  林永村
以上正本證明與原本無異。
如不服本裁定應於送達後5 日內向本院提出抗告狀。
中    華    民    國    98    年    6    月     19    日
                            書記官  王珮樺


司法院資訊處製作；財團法人民間司法改革基金會備份。
